臺灣新竹地方法院刑事判決　　　　　　　　　　　　　九十一年度交訴字第一六號
　　公　訴　人　臺灣新竹地方法院檢察署檢察官
　　被　　　告　甲○○
右列被告因業務過失致死案件，經檢察官提起公訴 (九十年度偵字第五０九三號)，
本院判決如左：
    主  文
甲○○從事業務之人，因業務上之過失致人於死，處有期徒刑柒月。緩刑貳年。
    事  實
一、甲○○係從事裝璜業工作，平日若有承接到工程即駕車載運裝璜材料工具前往工
    作，以駕車為其附隨業務，於民國九十年八月十七日上午七時許，其駕駛所有車
    牌號碼Ｚ九—九六五五號之客貨兩用車，搭載裝璜用工具欲前往內壢工業區之工
    廠施工途中，沿新竹縣湖口鄉省道台一線由南往北行駛，行經台一線六十一點九
    公里處即台一線與成功路口時，本應注意行車應遵守時速限制、在設有左右轉彎
    專用車道之交叉路口，直行車不得佔用轉彎專用車道、應注意車前狀況並隨時採
   取必要之安全措施，且依當時之情形，均無不能注意之情事，竟仍貿然以七、八
    十公里之時速行駛於左轉專用車道，適有同向在右旁騎乘ＲＭＭ—一一八號輕型
    機車之蔡晚德亦過失欲左轉成功路，甲○○車輛之右車頭保險桿因此不慎撞及蔡
    晚德之機車，致蔡晚德人車倒地受有頭部鈍力損傷之傷害，蔡晚德經送往新竹湖
    口仁慈醫院急救後，仍因頭部鈍力損傷，於同日上午八時不治死亡，而甲○○於
    本件車禍發生後，在未被有偵查犯罪職權之機關或公務員查知其為犯人前，即主
    動報警處理自承犯罪並表示願受裁判之意。
二、案經蔡晚德之妻乙○○訴由新竹縣警察局竹北分局報請臺灣新竹地方法院檢察署
    檢察官相驗後並簽分偵查起訴。
    理  由
一、訊據被告甲○○對於前開以駕車為附隨義務，於案發時駕車直行卻佔用左轉專用
    車道且超速未注意車前狀況而撞及被害人蔡晚德之犯罪事實，迭於警、偵訊、本
    院審理時坦承不諱，並有道路交通事故調查報告表一份、現場照片六張、被害人
    機車照片二張、事後所拍攝之案發地點照片七張附卷足佐（見九十年度相字第五
    ０四號卷《下稱第五０四號卷》第三、十至十一、三十三至三十七頁），按行車
    速度依標誌或標線之規定；汽車在設有左右轉彎專用車道之交叉路口，直行車不
    得佔用轉彎專用車道；以及汽車行駛時，駕駛人應注意車前狀況，並隨時採取必
    要之安全措施，道路交通安全規則第九十三條第一項、第九十八條第二項、第九
    十四條第三項分別定有明文。而案發地點係左轉彎專用之車道、時速為七十公里
    ，有前揭道路交通事故調查報告表、事後所拍攝之案發地點照片在卷為憑，而肇
    事當時天候晴、光線為日間、路面乾燥無缺陷、無障礙物視距良好等情，亦有前
    揭道路交通事故調查報告表在卷可稽，是依照當時之情形，被告並無不能注意之
    情事，竟疏於注意，超速行駛、佔用左轉專用車道、未注意車前狀況，致與被害
    人發生碰撞，則其對於本件肇事顯有過失責任甚明，並有臺灣省竹苗區車輛事故
    鑑定委員會九十年十二月三日竹鑑字第九０一二二四號函在卷足憑（見九十年度
    偵字第五０九三號卷【以下簡稱第五０九三號卷】第六頁）；而被害人受有頭部
    鈍力損傷，經送醫後仍不治死亡之結果，亦經臺灣新竹地方法院檢察署檢察官督
    同法醫師相驗屬實，製有勘驗筆錄、相驗屍體證明書及驗斷書各一份附卷可憑（
    見第五０四號卷第十三、十八至二十三頁），是被告之過失行為與被害人之死亡
    結果間，有相當因果關係，應堪認定。是被告之自白與事實相符，本件事證明確
    ，被告犯行洵堪認定，應依法論科。
二、核被告所為係犯刑法第二百七十六條第二項之業務過失致死罪。被告於本件車禍
    發生後，在未被有偵查犯罪職權之機關或公務員查知其為犯人前，即主動向到場
    處理之警員自承其犯罪並表示願受裁判之意等情，有前揭卷附之道路交通事故調
    查報告表為憑，應依刑法第六十二條前段之規定減輕其刑。爰審酌被告素行良好
    ，駕車於路上往來，本應遵守交通規則，此次鑄成大禍，使被害人失去寶貴之生
    命，一個家庭亦從此破碎，所生損害重大，惟其犯後坦承犯行，態度良好，尚知
    悔悟，而被害人於外側車道左轉本身亦與有過失等一切情狀，量處如主文所示之
    刑。另被告前未受有期徒刑以上刑之宣告，有臺灣高等法院被告全國前案紀錄表
    一份在卷可稽，此次因一時失慮誤蹈法網，已與被害人之家屬即告訴人乙○○達
    成和解，經告訴人於偵查中到庭陳明（見第五０九三號卷第八頁），本院認所宣
    告之刑，以暫不執行為適當，爰併宣告緩刑二年，以勵自新。
三、據上論斷，應依刑事訴訟法第二百九十九條第一項前段，刑法第二百七十六條第
    二項、第六十二條前段、第七十四條第一款，罰金罰鍰提高標準條例第一條前段
    ，判決如主文。
本案經檢察官吳金棟到庭執行職務。
中      華      民      國    九十一    年      六      月     十七     日
                              臺灣新竹地方法院交通法庭
                                      法    官  黃美盈
如不服本判決，應於判決送達後十日內向本院提出上訴狀（應附繕本），上訴於臺灣
高等法院。
右正本證明與原本無異。
                                      書 記 官  吳尚文
中      華      民      國    九十一    年      六      月     十七     日
附錄本案論罪科刑法條：
中華民國刑法第二百七十六條 (過失致死罪)
因過失致人於死者，處二年以下有期徒刑、拘役或二千元以下罰金。
從事業務之人，因業務上之過失犯前項之罪者，處五年以下有期徒刑或拘役，得併科
三千元以下罰金。
